【裁判字號】    98,裁,511
【裁判日期】    980226
【裁判案由】    營業稅
【裁判全文】
最  高  行  政  法  院  裁  定
                                       98年度裁字第511號
上  訴  人  岡記企業股份有限公司
代  表  人  甲○○
被 上訴 人  財政部高雄市國稅局
代  表  人  陳金鑑
上列當事人間營業稅事件，上訴人對於中華民國96年1月2日高雄
高等行政法院95年度訴字第946號判決，提起上訴，本院裁定如
下：
    主  文
上訴駁回。
上訴審訴訟費用由上訴人負擔。
    理  由
一、按對於高等行政法院判決之上訴，非以其違背法令為理由，
    不得為之，行政訴訟法第242條定有明文。依同法第243條第
    1項規定，判決不適用法規或適用不當者，為違背法令；而
    判決有同條第2項所列各款情形之一者，為當然違背法令。
    是當事人對於高等行政法院判決上訴，如依行政訴訟法第24
    3條第1項規定，以高等行政法院判決有不適用法規或適用不
    當為理由時，其上訴狀或理由書應有具體之指摘，並揭示該
    法規之條項或其內容。如以行政訴訟法第243條第2項所列各
    款情形為理由時，其上訴狀或理由書，應揭示合於該條項各
    款之事實。上訴狀或理由書如未依此項方法表明，或其所表
    明者與上開法條規定不合時，即難認為已對高等行政法院判
    決之違背法令有具體之指摘，其上訴自難認為合法。
二、本件上訴人對於高等行政法院判決上訴，主張：贏華有限公
    司（下稱贏華公司）、天勝實業有限公司及景沛實業有限公
    司等3家公司，皆已依規定申報營業稅，且所申報之進項發
    票及進項稅額均為各該營業稅務主管機關核定認列在案，則
    原審未經調查，即逕認定該3家公司「另取得虛偽之進項憑
    證申報扣抵銷項稅額，以抵銷其應納之稅額」進而認定上訴
    人逃漏該部分之營業稅云云，即屬無據，且與卷內現有之證
    據相違背，原審於此有判決理由矛盾之違誤云云。上訴意旨
    雖以該判決違背法令為由，惟本院核其上訴理由，係就原審
    取捨證據，認定贏華等3家公司為虛設行號，故被上訴人以
    本案有進貨事實，而上訴人取得虛設行號之憑證申報扣抵，
    因上訴人無法證明確有支付進項稅額予實際銷貨之營業人，
    就上訴人取得不得扣抵憑證扣抵銷項稅額部分，核定補徵其
    營業稅，並無違誤等事實之職權行使，指摘其為不當，並非
    具體表明原判決有何合於不適用法規、適用法規不當、或行
    政訴訟法第243條第2項所列各款之情形，難認對該判決之如
    何違背法令已有具體之指摘。依首開規定及說明，應認其上
    訴為不合法。
三、據上論結，本件上訴為不合法，依行政訴訟法第249條第1項
    前段、第104條、民事訴訟法第95條、第78條，裁定如主文
    。
中    華    民    國    98    年    2     月    26    日
                    最高行政法院第三庭
                        審判長法官  高  啟  燦
                              法官  姜  素  娥
                              法官  張  瓊  文
                              法官  黃  合  文
                              法官  吳  慧  娟
以  上  正  本  證  明  與  原  本  無  異
中    華    民    國    98    年    2     月    27    日
                              書記官  邱  彰  德


司法院資訊處製作；財團法人民間司法改革基金會備份。
